【裁判字號】    95,訴,743
【裁判日期】    951115
【裁判案由】    毒品危害防制條例
【裁判全文】
臺灣基隆地方法院刑事判決               95年度訴字第743號
公  訴  人  臺灣基隆地方法院檢察署檢察官
被      告  甲○○
上列被告因違反毒品危害防制條例案件，由檢察官提起公訴（95
年度毒偵字第1822號），被告就被訴事實為有罪之陳述，本院合
議庭裁定由受命法官獨任以簡式審判程序進行審理，判決如下：
    主  文
甲○○施用第一級毒品，累犯，處有期徒刑壹年。
    事  實
一、甲○○前因施用毒品案件，經二次觀察、勒戒後，均認無繼
    續施用毒品之傾向，由臺灣基隆地方法院檢察署檢察官先後
    於民國（下同）88年10月6日、89年11月28日，以88年度毒
    偵字第495號、89年度毒偵緝字第371號處分書為不起訴處分
    確定。復於90年間因施用毒品案件，經本院裁定強制戒治，
    並經臺灣基隆地方法院檢察署檢察官提起公訴，經本院以90
    年度訴字第633號，就施用第一級毒品部分，判處有期徒刑7
    月、第二級毒品部分判處有期徒刑4月，應執行有期徒刑9月
    ，強制戒治部分於92年12月10日執行完畢，徒刑部分於93年
    8月31日縮刑期滿，再於94年間因施用毒品案件，於95 年7
    月4日經高等法院以95年度上訴字第1036號，就施用第一級
    毒品部分，判處有期徒刑9月、第二級毒品部分判處有期徒
    刑7月，應執行有期徒刑1年2月，就施用第一級毒品部分，
    經最高法院於95年9月14日駁回上訴確定，尚未執行。
二、甲○○猶不知悔改且未戒除毒癮，於前開強制戒治完畢後五
    年內，仍基於施用第一級毒品海洛因、第二級毒品安非他命
    之犯意，於95年8月14日，在其基隆市○○街73巷49之1號住
    處以將海洛因、安非他命同時置於針筒內摻水注射之方式，
    施用第一級毒品海洛、第二級毒品安非他命1次。嗣於同年8
    月15日22時許，經警持搜索票在其上開住處搜索無所獲後，
    經其同意採尿送驗，結果呈嗎啡及安非他命陽性反應而悉上
    情。
二、案經台北縣政府警察局汐止分局報請臺灣基隆地方法院檢察
    署檢察官偵查起訴。
    理  由
一、本件被告所犯非死刑、無期徒刑、最輕本刑為3 年以上有期
    徒刑之罪，或高等法院管轄第一審之案件，被告於本院準備
    程序中，就被訴事實為有罪之陳述，經告以簡式審判程序之
    旨，並聽取檢察官、被告之意見後，本院合議庭裁定由受命
    法官進行簡式審判程序，是本件之證據調查，依刑事訴訟法
    第273條之2規定，不受同法第159條第1項、第161條之2、第
    161條之3、第163條之1及第164條至第170條規定之限制，合
    先敘明。
二、上揭事實業據被告甲○○於本院審理時坦承不諱，且其為警
    查獲後所採尿液檢體經檢驗結果，均呈安非他命類、鴉片類
    陽性反應，此有臺灣檢驗科技股股份有限公司於95年9月11
    日出具之濫用藥物尿液檢驗報告1紙附偵查卷可稽。按氣相
    層析質譜儀分析法係現在最精確之檢驗法，有台北榮民總醫
    院83年3月3日（83）北總內字第0815號函可查，以檢驗單位
    所用之氣相層析質譜儀分析法之精確度而論，應可剔除「偽
    陽性反應」之可能，該檢驗結果自可憑信。足認被告施用毒
    品犯行之自白與事實相符，堪以認定。
三、被告前因施用毒品案件，經二次觀察、勒戒後，均認無繼續
    施用毒品之傾向，由臺灣基隆地方法院檢察署檢察官先後於
    88年10月6日、89年11月28日，以88年度毒偵字第495號、89
    年度毒偵緝字第371號處分書為不起訴處分確定。復於90年
    間因施用毒品案件，經本院裁定強制戒治，於92年12月10日
    執行完畢等情，有上開不起訴處分書、臺灣高等法院被告全
    國前案紀錄表各1份在卷足稽，其於92年12月10日強制戒治
    完畢釋放後五年內，犯本件施用毒品犯行，符合毒品危害防
    制條例第23條第2項前段之規定。被告犯行事證明確，洵堪
    認定。
四、核被告所為，係犯毒品危害防制條例第10條第1項、第2項之
    施用第一級毒品、第二級毒品罪。被告施用前後持有第一級
    毒品海洛因、第二級毒品安非他命之低度行為，為其施用之
    高度行為所吸收而不另論罪。被告同時施用第一級毒品、第
    二級毒品，屬一行為觸犯數罪名之想像競合犯，應從一重之
    施用第一級毒品罪處斷。又查被告有事實欄所載之犯罪科刑
    執行情形，有臺灣高等法院被告全國前案紀錄表在卷可稽，
    其受有期徒刑之執行完畢後，五年以內故意再犯有期徒刑以
    上之本罪，為累犯，應依刑法第47條第1項加重其刑。檢察
    官雖認被告所犯上開二罪，為個別犯意之數罪，然與被告上
    開供述不符，且無證據證明被告就本件施用行為有不一致之
    供述，復無證據足認二種毒品不能混合施用，故本院依被告
    之供述而為上開認定。爰審酌被告經二次觀察勒戒、強制戒
    治，並因施用第一、二級毒品經判處1年2月確定，仍未能戒
    除毒癮，施用毒品屬自戕行為、犯罪動機、目的、手段、品
    行、智識程度、犯罪所生危害、犯罪後於本院審理中坦承犯
    行，犯後態度尚佳等一切情狀，量處如主文所示之刑，以資
    懲儆。
據上論斷，應依刑事訴訟法第273 條之1第1項、第299條第1項前
段，毒品危害防制條例第10條第1項、第2項、第23條第2項，刑
法第55條、第47條第1項，判決如主文。
本案經檢察官乙○○到庭執行職務。
中    華    民    國    95    年    11   月    15   日
                  刑事第二庭法  官  王敏慧
以上正本證明與原本無異。
對於本件判決如有不服，應於收受送達後10日內，向本院提出上
訴書狀，上訴於臺灣高等法院，並按他造當事人之人數附具繕本
。
中    華    民    國    95    年    11   月    15   日
                            書記官  彭淑芳
附錄本案論罪科刑法條全文：
毒品危害防制條例第10條：
施用第一級毒品者，處6月以上5年以下有期徒刑。
施用第二級毒品者，處3年以下有期徒刑。


司法院資訊處製作；財團法人民間司法改革基金會備份。
